臺灣高等法院刑事裁定
108年度侵上重訴字第1號
上  訴  人  
即  被  告  陳伯謙



選任辯護人  黃致豪律師
            林陟爾律師
上列被告因妨害性自主等上訴案件，本院裁定如下：
    主  文
乙○○羈押期間，自民國一○九年三月二十七日起，延長貳月。
    理  由
一、本件被告乙○○因殺人等案件，經檢察官提起公訴，原審判
    決後，被告不服原判決提起上訴及原審依職權送上訴，於民
    國108 年8 月27日繫屬本院，經本院於同日訊問被告後，被
    告固坦承毀損屍體、遺棄屍體及竊盜等犯行，惟矢口否認對
    被害人甲 女有為任何強制性交殺人犯行，然本案有起訴書
    所
    載之相關證據可資佐證，足認被告所涉上開犯行，犯嫌重大
    ，且被告涉犯強制性交殺人罪為最輕本刑為5 年以上有期徒
    刑之重罪，而重罪常伴有逃亡之高度可能性，有相當理由足
    認有逃亡之虞。又被告犯後以刀械肢解被害人屍體，並以機
    車運往山區隱密處丟棄，顯有湮滅證據之行為，且依被告供
    述，本案尚有證據待調查，有事實足認有湮滅證據或勾串共
    犯或證人之虞。本院綜上考量，被告所為上開犯行，所危社
    會秩序甚鉅，審酌國家司法權之有效行使、公共利益之維護
    、被告人身自由私益及防禦權受限制之程度，經斟酌比例原
    則，認尚無從以具保或限制住居之手段替代羈押之處分，非
    予羈押顯難進行審判，而有羈押之必要，於108 年8 月27日
    依刑事訴訟法第101 條第1 項第2 、3 款之規定，予以羈押
    ，並先後自108年11月27日、109年1月27日起，各延長貳月 
    。
二、按羈押被告，偵查中不得逾2 月，審判中不得逾3 月。但有
    繼續羈押之必要者，得於期間未滿前，經法院依第101 或第
    101 條之1 之規定訊問被告後，以裁定延長之；延長羈押期
    間，審判中每次不得逾2 月，如所犯最重本刑為10年以下有
    期徒刑以下之刑者，第一審、第二審以3 次為限，第三審以
    1 次為限；刑事訴訟法第108 條第1 項、第5 項分別定有明
    文。又審判中之延長羈押，如所犯最重本刑為死刑、無期徒
    刑或逾有期徒刑10年者，第一審、第二審以6 次為限，第三
    審以1 次為限。審判中之羈押期間，累計不得逾8 年；刑事
    妥速審判法第5 條第2 項、第3 項亦有明文。查被告所涉犯
    刑法第226 條之1 犯強制性交而故意殺害被害人罪，並非最
    重本刑10年以下有期徒刑之罪，不受刑事訴訟法第108 條第
    5 項規定第一審之延長羈押以3 次為限之限制，而應適用刑
    事妥速審判法第5 條第2 項，以6 次為限，合先敘明。
三、本院按被告於審判中經法院執行羈押後，法院如於羈押期間
    屆滿前需對繼續被告延長羈押，依刑事訴訟法第108 條第1
    項但書規定，需由法院對被告為訊問後，考量當初羈押被告
    之原因有無消滅及有無繼續羈押被告之必要，而羈押被告之
    原因有無消滅，依刑事訴訟法第101 條第1 項「被告經法官
    訊問後，認為犯罪嫌疑重大，而有左列情形之一，非予羈押
    ，顯難進行追訴、審判或執行者，得羈押之」規定，則應由
    法院就當初依刑事訴訟法第101 條第1 項規定對被告執行羈
    押之原因是否存在為之論斷，現本院已於羈押被告期限屆滿
    前之109年3月10日對被告行應否對其延長羈押之訊問，並聽
    取檢察官、被告及辯護人之意見後，茲依上開說明，分就㈠
    本院當初對被告執行羈押之原因有無繼續存在及㈡有無繼續
    羈押被告之必要等要件，再逐一檢視如下：
  ㈠本院當初對被告執行羈押之原因有無繼續存在：
    本件被告於本院訊問時僅坦承有毀損屍體、遺棄屍體及竊盜
    之犯行，惟矢口否認有對甲 女為強制性交殺人之行為，然
    被告所涉上開罪嫌有檢察官起訴書證據清單欄所載之各項證
    據在卷可證，則由該等證據之形式上以觀，本件足認為被告
    涉犯上開罪嫌之犯罪嫌疑重大，且被告所涉強制性交殺人罪
    為最輕本刑為五年以上有期徒刑之重罪，而重罪常伴有逃亡
    之高度可能性，有相當理由足認有逃亡之虞，又被告犯後以
    刀械肢解被害人屍體，並以機車運往山區隱密處丟棄，顯有
    湮滅證據之行為，應認本院前依刑事訴訟法第101 條第1 項
    第2 款、第3 款之規定對被告實施羈押之原因仍然繼續存在
    。
  ㈡有無繼續羈押被告之必要：
    法院對被告所執行之羈押，其本質上係屬為保全被告使刑事
    訴訟程序得以順利進行或為保全證據或為擔保嗣後刑之執行
    程序而對被告所實施剝奪其人身自由之強制處分，是被告有
    無羈押之必要，當由法院以有無上述羈押之目的而依職權進
    行目的性裁量。本院經審酌被告所為危害社會秩序、公共利
    益甚鉅，兼衡國家刑事司法權之有效行使及被告人身自由之
    保障等各情後，認如對被告採其他較輕微之強制處分手段（
    如具保、責付、限制住居或禁止與同案證人聯絡等），並不
    足以擔保本案後續相關刑事程序之順利進行，非予羈押，顯
    難進行審判，有繼續羈押被告之必要。
四、綜上，被告之羈押原因依然存在，且有繼續羈押之必要，自
    109年3月27日起延長羈押2 月。
據上論斷，應依刑事訴訟法第108 條第1 項、第5 項，刑事妥速
審判法第5 條第2 項，裁定如主文。 　　　　　　
中　　華　　民　　國　 109　　年　　3 　　月　　13　　日
                  刑事第四庭    審判長法　官  陳筱珮
                                      法　官  陳玉雲
                                      法　官  邱滋杉
以上正本證明與原本無異。
如不服本裁定，應於收受送達後五日內向本院提出抗告狀。
                                      書記官  陳淑婷
中　　華　　民　　國　　109 　年　　3 　　月　　13　　日